

Federico Javier Parodi

Estudiante de Ingeniería informática y Diseño UI/UX

fedejp_98@hotmail.com.ar

+54 9 298 479-1763

Recoleta, C.A.B.A

linkedin.com/in/Fedejp

github.com/Fedeip

Tecnologías

- HTML/CSS
- Cisco
- Java
- MSOffice
- Python
- Illustrator
- C
- Lightroom
- SQLServer Photoshop

Acerca de mí

Tengo 20 años y estoy buscando complementar mi formación universitaria con experiencia laboral en la industria informática y de software. Disfruto de trabajar en proyectos de gran escala y alto impacto, en especial en los aspectos de experiencia de usuario y en la detección de necesidades del cliente. Me desenvuelvo cómodamente tanto en inglés como en español.

Intereses

- Medio Ambiente
 - UI/UX Design
- Machine Learning
 - Front-End Development
 - Data Science
 - Inteligencia artificial

Educación

Ingeniería en Informática - 3er año

2017 - Actualidad

(graduación esperada en Diciembre 2021) Universidad Argentina de la Empresa (UADE) www.uade.edu.ar - Te: 011 4000-7600

User Experience Interaction Designer

2019 – Actualidad

(graduación esperada en Diciembre 2019) EducaciónIT

www.educacionit.com - Te: 0810-220-8148

Secundario Completo

2012 - 2016

Promedio general: 9,25

Instituto Santa Catalina (Allen, Río Negro)

Te: 0298 445-2220

Habilidades

Rápido Buen Aprendizaje Comunicador

(ES/ĔN)

Bilingue Conocimiento

IT General

Responsable

Líderazgo Entusiasta de la tecnología

Experiencia Laboral

Diseño UX/UI

2019 - Actualidad

Para una app de Android de un proyecto propio, con temática ecológica e involucrando gameification

Guía de sala voluntario

2017 - 2018

En el Museo de Informática Argentina. Recibí cientos de visitantes, tanto argentinos como extranjeros.

E-Mail:

info@museodeinformatica.org.ar

Servicio técnico IT Freelance

2017 - Actualidad

Trabajos de mantenimiento y construcción de PC

Desarrollo de sistema de consulta de precios

2019

Hoja de cálculos en Excel con validaciones, macros y facilidades de actualización para una óptica local E-Mail:

opticajavierparodi@yahoo.com.ar

Certificaciones

Seminario internacional
"Big Data Technologies and Evaluation of Big Data Enabled Business
Analytic IT Projects"

2019 (20hs)
Baruch College, CUNY & Fundación UADE
Te: 011 4000-7600

Certificaciones de manejo de productos de la suite de Microsoft

MS Windows Fundamentals (2013)
MS Word Advanced (2014)
MS Excel Advanced (2015)
MS Access Fundamentals (2016)
Universidad Tecnológica Nacional Buenos Aires
Secretaría de Cultura y Extensión Universitaria

First Certificate in English - Grade A 2015

Te: (011) 4867-7545/7565

Cambridge English University - a través de la Cultural Inglesa de Neuquén. Te: 0299 442-3691

Cursos on-line

"Curso completo de Python 3: Aprende desde cero" (9hs) Redait Media & Udemy

Capacitación Cisco CCNA

Modulo 1: En curso
Modulo 2: previsto para Agosto 2019
Módulos 3 y 4: Pendientes
Certificación: Prevista para 2021
Fundación Proydesa a través de UADE
Te: (011) 15 5184-5746

Ciclo de charlas "Crecé con Google"

Para Pymes y Emprendedores: Destacá tu negocio y atraé nuevos clientes (4hs) Para Docentes: Ciudadanía digital y programa "Sé genial en internet" (4hs) Google Argentina Te: (011) 5530-3000

EF Standard English Test - C2 Level 2016

EF International Language Centers, New York Te: 0097144462500

Disponibilidad

Medio día, preferentemente por la tarde, para programas de pasantías, puestos trainee, o Junior, con contemplación de días de estudio y exámenes.